【裁判字號】    98,矚上重更(四),6
【裁判日期】    980709
【裁判案由】    違反槍砲彈藥刀械管制條例等
【裁判全文】
臺灣高等法院刑事判決           98年度矚上重更(四)字第6號
上  訴  人
即  被  告  丁○○
                    現於臺灣花蓮監獄執行
上  訴  人
即  被  告  丙○○
                    現於臺灣臺北監獄台北分監執行
上列上訴人因違反槍砲彈藥刀械管制條例等案件，不服臺灣基隆
地方法院92年度矚重訴字第1號，中華民國92年6月11日第一審判
決（起訴案號：臺灣基隆地方法院檢察署91年度偵字第4310號、
第4381號、4732號、92年度偵字第103號、第309號、第310號、
第465號、第995號、第996號，及追加起訴：同署92年度偵字第
1277號），提起上訴，經判決後，最高法院第四次發回更審，本
院判決如下：
    主  文
原判決關於丁○○強制罪 (強索庚○○之債權憑證) 、丙○○共
同以非法方法，剝奪人 (被害人甲○○) 之行動自由部分暨及丙○○未經許可持有獵槍及其所定執行刑部分均撤銷。
丙○○共同未經許可，持有獵槍，處有期徒刑壹年貳月，併科罰
金新台幣拾萬元，罰金如易服勞役，以新臺幣壹仟元折算壹日，
，減為有期徒刑柒月，併科罰金新台幣伍萬元，罰金如易服勞役
，以新臺幣壹仟元折算壹日，扣案霰彈槍壹把（槍枝管制編號：
0000000000號）沒收；又共同以非法方法，剝奪人之行動自由，
累犯，處有期徒刑陸月，減為有期徒刑參月。應執行有期徒刑玖
月，併科罰金新台幣伍萬元，罰金如易服勞役，以新臺幣壹仟元
折算壹日，扣案霰彈槍壹把（槍枝管制編號：0000000000號）沒
收。
丁○○共同以非法方法，剝奪人之行動自由，處有期徒刑陸月，
如易科罰金以銀元參佰元即新台幣玖佰元折算壹日。減為有期徒
刑參月，如易科罰金以銀元參佰元即新台幣玖佰元折算壹日。
    事  實
甲、前案紀錄：
    丙○○前因違反麻醉藥品管理條例案件，先後經本院以81年
    度上訴字第2076號判處有期徒刑8月、最高法院以81年度台
    上字第6246號判處有期徒刑6年確定，嗣定應執行刑為有期
    徒刑6年6月，並發監執行，於84年1月10日因縮短刑期假釋
    出監，又因違反麻醉藥品管理條例及竊盜等案件，經本院以
    86年度上易字第5345號判處應執行有期徒刑1年確定，並經
    撤銷前案之假釋，兩案發監接續執行，於89年9月5日又因縮
    短刑期假釋出監，於91年7月5日假釋期滿執行完畢。
乙、犯罪事實：
一、槍擊戊○○藝品店案：
    戊○○（綽號「白豬」）與卯○○2人原係舊識，卯○○聽
    聞戊○○可能有毒品海洛因及愷他命之流通管道，意欲以較
    低之價格透過戊○○購買毒品替「太陽會」組織集團生財。
    乃於91年6月間致電戊○○，詎遭戊○○拒絕，雙方並起口
    角衝突，卯○○氣憤難當，竟生恐嚇之意，決意對戊○○於
    基隆市○○區○○路73號之「旌全藝品店」開槍射擊示威。
    91年6月21日晚間，卯○○召集丙○○、黃福枝及己○○（
    此部分卯○○、黃福枝、己○○所涉殺人未遂及丙○○所涉
    幫助殺人未遂罪，分別經本院及原審判刑確定）等人至台北
    市○○街48號10樓組織據點會商，卯○○、丙○○、己○○
    、黃福枝、寅○○均明知具有殺傷力之各式槍枝及子彈，非
    經主管機關許可不得擅自持有，竟共同基於持有手槍、子彈
    及恐嚇之犯意聯絡，因丙○○對於基隆市熟悉，卯○○乃要
    求丙○○先繪出「旌全藝品店」附近街道簡圖，再依丙○○
    所繪之簡圖指示由己○○與黃福枝2人以逆向行駛機車前往
    「旌全藝品店」開槍，由丙○○負責提供己○○、黃福枝機
    車與安全帽並在現場附近監控把風。謀議既定，於翌日（91
    年6月22日）晚間8時30分許，己○○駕駛其所有之小客車自
    台北市搭載黃福枝、柯啟源至基隆市；丙○○則命寅○○（
    經本院判處罪刑確定）購置全罩式安全帽備用，並前往基隆
    市○○路與己○○等人會合，一行人隨即前往基隆市信義區
    ○○○街46號丙○○租住處集合。丙○○、己○○、黃福枝
    、寅○○、柯啟源（另案偵辦）等人承上之犯意聯絡，由黃
    福枝攜帶具有殺傷力之霰彈槍1把〔槍枝管制編號：0000000
    000號，美國REMINGTON廠製870 POLICE MAGNUM型口徑12GAU
     GE制式單管霰彈槍〕，並裝填可供該槍射擊使用之口徑12G
    AUGE制式霰彈4顆，寅○○購回全罩式安全帽2頂。隨後由丙○○駕駛車號6G-7058號白色小客車搭載己○○及黃福枝，
    柯啟源另駕駛己○○所有前揭小客車，寅○○亦駕駛另部向
    他人所借之紅色小客車，一同前往基隆市○○路「旌全藝品
    店」附近，寅○○基於單純使用竊盜之犯意，先於基隆市○○路、愛三路路口旁，以自備鑰匙開啟不詳車號之機車電門
    ，供黃福枝、己○○騎乘使用。同日晚間11時35分許，黃福
    枝即騎該機車搭載己○○持上開裝妥子彈之霰彈槍，逆向行
    駛至「旌全藝品店」前，己○○下車站立於該已打烊並關閉
    鐵門之藝品店前，趁無人之際，對藝品店之鐵捲門接續射擊
    3發子彈（當時無人在店內），以此方式恫嚇方式，致生危
    害「旌全藝品店」之負責人戊○○之生命、身體安全。射擊
    後，己○○迅速跳上黃福枝所騎機車，黃福枝依事前規劃之
    路線逆向行駛至停放於基隆市○○路寅○○所駕駛之紅色小
    客車旁，己○○即將上開霰彈槍及剩餘子彈自後車窗丟入寅
    ○○前揭自小客車，由寅○○將上開霰彈槍及剩餘子彈帶回
    其基隆市○○路13號2樓住處暫置。黃福枝則載己○○再駛
    至前方路口右轉後將機車棄置於路旁，黃福枝、己○○2人
    旋改搭停放路旁由柯啟源駕駛之上開小客車返回台北，由柯
    啟源向卯○○回報執行槍擊之過程。次日（91年6月23日）
    中午，丙○○及寅○○將上開霰彈槍及子彈帶至台北市○○
    街48號地下室交給己○○，而脫離繼續持有。嗣己○○承卯
    ○○之命，將該把霰彈槍攜至台北市○○○路某處交予不詳
    姓名成年男子綽號「建兄」之人。嗣上開霰彈槍輾轉交至葉
    雲全手中，並由朱甫青等人持該槍射擊4顆用以恐嚇，經警
    於91年9月21日拘提葉雲全時，在桃園縣楊梅鎮○○○路378
    號8樓之1葉雲全租處查獲上開霰彈槍1把（葉雲全、朱甫青
    所涉違反槍砲彈藥刀械管制條例等案件，另經台灣桃園地方
    法院審理），始查悉上情。
二、妨害甲○○自由（含恐嚇危害安全）部分：
(一)事件緣起：
    庚○○（原名李秀平）係台北市○○○路○段178號4樓之9「
    辰好電腦排版業有限公司」（下稱辰好公司）之負責人，李
    銘章綽號「小關」（另案起訴）係地下錢莊之業者。91年5
    月間，庚○○經營之辰好公司週轉不靈，經由中國時報廣告
    版所刊登之借貸廣告，自同年5月間起至8月間止，向李銘章
    先後借款14次，每次均未逾30萬元，第1次借款20萬元、每1
    萬元利息約1800元、10天支付1期、前後支付利息共90多萬
    元，並提供與借款本金加利息相符之同額支票（發票人辰好
    公司，帳號0000000000000號、付款人華泰商業銀行營業部
    ）及不動產所有權狀正本作為清償擔保。同年10月間，庚○○因無力清償上開高利貸款，即與李銘章協商，經李銘章同
    意於10月30日1次償還60萬元本利作為了結後，庚○○即向
    華泰商業銀行融資貸款金額150萬元。但該行庫無法於10月
    30日前撥款，庚○○情急之下乃請胞弟李建達（綽號「阿BE
    N」，在丁○○結拜兄弟陳立洲於台北市○○區○○路2段
    301巷4之1號所經營之「陳立洲文理補習班」擔任司機），
    幫忙循合法途徑解決高利貸屆期清償問題。李建達即於同年
    10月下旬某日，經由陳立洲介紹丁○○予庚○○認識。丁○○與庚○○於91年10月28日晚間9時許，在台北市內湖區某
    咖啡店見面洽談欠款解決之事，丁○○明知其並無律師資格
    ，為求取信庚○○乃自稱律師，迨庚○○將上情告知，丁○○認有可乘之機，竟意圖為自己不法之所有，要求庚○○約
    李銘章出面洽談，並訛稱須另簽發各25萬元之支票2張予其
    轉交予對方（指李銘章），延展票期，以解決債務，使庚○○陷於錯誤，因此於91年10月30日中午12時許，至台北市大
    安區○○○路○段59號12樓丁○○任職之「鼎立法律事務所
    」，交付辰好公司為發票人，未填載發票日期，面額各25
    萬元之支票2紙（票號AA0000000號及AA0000000號），使丁○○取得上揭支票之財物（上開丁○○詐欺庚○○部分，業
    經本院判刑確定）。
(二)妨害自由過程：
１、庚○○依據丁○○之指示約李銘章，於91年10月30日下午3
    時30分，在台北市○○○路○段219號「東森咖啡店」見面洽
    談債務，丁○○另方面以其友人之姐庚○○向李銘章借款業
    經付出鉅額利息為由，告知丙○○出面代庚○○向李銘章要
    求免除後續債務。屆時丙○○邀集幫眾張家銘、寅○○、廖
    文彬、潘孟坪、丑○○、連俊宏、壬○○陸續抵達「東森咖
    啡店」，嗣己○○亦搭載卯○○抵達現場助勢。當李銘章帶
    同友人粘漢仁抵達「東森咖啡店」後，丙○○亦率領寅○○
    、廖文彬、連俊宏入咖啡店，其餘之人則在附近等待指示，
    丙○○要求李銘章免除庚○○債務並歸還先前交付之華泰商
    業銀行支票7張（面額各為20萬元、24萬元、24萬元、6萬元
    、36萬元、25萬元及36萬元）、楊美育位於台北市○○區○○段4小段650之9地號土地及房屋所有權狀正本共3件及庚○○切結之保管條1份等債權憑證（以下統稱債權憑證），李
    銘章拒絕接受免除債務並歸還債權憑證之提議，雙方談判破
    裂，李銘章及友人粘漢仁乃逕自離去。
２、詎丁○○因未取得債權憑證仍不罷休，於李銘章離去後，告
    知卯○○上情，卯○○即指示丙○○等人，分乘自用小客車
    ，壬○○駕駛BENZ牌B6-8857號自小客車搭載丙○○及連俊
    宏；潘孟坪駕駛NISSAN牌白色3N-9978號自小客車搭載廖文
    彬、寅○○及丑○○；己○○駕駛BENZ牌CU－7889號自小客
    車搭載卯○○及丁○○等，乘車追尋李銘章等人。嗣於當日
    傍晚5時30分許，丁○○、卯○○、己○○、丙○○、廖文
    彬、寅○○、丑○○、潘孟坪、連俊宏、壬○○等人，查知
    李銘章、粘漢仁等人聚集於板橋市○○路○段284號「茶騷有
    味泡沫紅茶店」，即相約前往，先在台北縣板橋市○○路與
    雙十路口（即茶騷有味泡沫紅茶店附近），發現甲○○駕駛
    MAZDA牌號6D-5167小客車前來，因認甲○○與粘漢仁、李銘
    章為同伴關係，卯○○、丁○○、丙○○、潘孟坪、廖文彬
    、寅○○、丑○○、己○○、連俊宏、壬○○等人，竟基於
    妨害自由之犯意聯絡，攔下甲○○，由卯○○、己○○、寅
    ○○、廖文彬、壬○○、連俊宏等人下車追逐甲○○，卯○○並命丙○○及丑○○將甲○○之自用小客車輪胎洩氣，以
    防甲○○駕車逃跑。甲○○旋遭追獲，並遭廖文彬、寅○○
    及壬○○以強制力強押上潘孟坪之小客車，卯○○並進入該
    車內對甲○○恐嚇稱：你沒看到「壹週刊」報導，我們太陽
    會現在正在發飆，不要反抗，否則打死你等語，令甲○○心
    生畏懼，致生危害其生命安全，並要甲○○告知並帶同其等
    至李銘章、粘漢仁去處，否則不得下車，而剝奪甲○○之行
    動自由，壬○○則坐在後座左側持1把制式90半自動手槍（
    巴西TAURUS廠PT111型，口徑9MM，槍枝管制編號0000000000
    號）抵住柯某之腰際警告，以張聲勢，甲○○因此告知李銘
    章及粘漢仁及「天山會」份子均聚集於「茶騷有味泡沫紅茶
    店」。卯○○等人轉往該紅茶店，丙○○並命張家銘搭載洪
    進雄前來集合助勢。
３、同日下午6時20分許，全體幫眾集合於茶騷有味泡沫紅茶店
    附近，卯○○、丁○○留在店外觀察，丙○○率同己○○、
    丑○○、廖文彬、寅○○、連俊宏分持鋁棒，壬○○持前揭
    手槍，先行進入茶騷有味泡沫紅茶店之2樓，張家銘、洪進
    雄徒手，亦尾隨於後。詎丙○○等人甫進入2樓，即遭現場
    之多名「天山會」份子攻擊，雙方即互相鬥毆，己○○、粘
    漢仁於群架中分別遭不詳姓名之人打傷，壬○○見情況混亂
    乃取出制式90手槍對天花板、包廂、窗戶各射擊1槍，現場
    所有人員聽聞槍聲乃一哄而散（其中粘漢仁遭人打傷致右眼
    失明部分，檢察官認成立傷害致重傷罪，原審另為無罪之諭
    知確定）。因在「茶騷有味泡沫紅茶店」鬥毆過程中，並未
    順利取得債權憑證，卯○○即以危害命甲○○生命之言語，
    恐嚇甲○○說出債權憑證下落，壬○○則仍持前揭手槍抵住
    甲○○之腰際警告，甲○○為免受到生命之危害，表示庚○○之債權憑證在辛○○之住處。此際子○○、林建豪、洪昇
    群（另案偵辦）亦經邀集，駕駛CHRYSLER牌CONCORD型K9-88
    01號自用小客車，到西藏路與卯○○等人會合參與，因卯○○為避免其等所駕駛汽車遭人認出，即指示洪昇群等人駕前
    揭車，強押甲○○前往辛○○板橋市○○路○段41巷25號3樓
    住處欲取得庚○○之債權憑證，丙○○、寅○○、廖文彬、
    潘孟坪、丑○○、壬○○、連俊宏（己○○因在茶騷有味泡
    沫紅茶店遭毆受傷，由張家銘、洪進雄送醫救治，因此己○○、洪進雄、張家銘並未繼續前往）等人則搭計程車，前往
    辛○○住處附近「海德公園」會合等待，卯○○、丁○○暫
    時先返回台北市○○區○○路299巷5號卯○○住處用餐，並
    等待消息。
４、同日下午8、9時許，抵達板橋市海德公園後，丙○○即指定
    寅○○、壬○○及其他2名不詳姓名之人，強押甲○○前往
    辛○○3樓住處按電鈴，要求辛○○出面詳談，辛○○乃與
    綽號「麥克」之友人下樓至海德公園與丙○○談判。在辛○○抵達海德公園後，丙○○即命辛○○交出庚○○之債權憑
    證，辛○○見現場有潘孟坪、廖文彬、寅○○、丑○○（以
    上4人均經本院判刑確定）、壬○○、林建豪、洪昇群（以
    上3人另案偵辦）等多人聚集而心生畏懼，雖其在庚○○清
    償借款前並無義務交還債權憑證，但因內心畏懼不敢拒絕，
    而依丙○○之要求，囑託綽號「麥克」之友人返家找出李銘
    章下午5時許，交付其保管之庚○○債權憑證，於同日晚間
    10時20分許，由甲○○交給寅○○收取。嗣卯○○、丁○○
    接獲丙○○通知，亦達海德公園，共同基於意圖勒贖而擄人
    之犯意，強擄辛○○，並勒贖3百萬元得逞  (丁○○、丙○○等所涉對辛○○強制罪及擄人勒贖罪部分，業經本院重矚
    上更 (三)字第164號判處有罪，經最高法院上訴駁回而確定
    )。
三、案經基隆市警察局移送及台灣基隆地方法院檢察署檢察官自
    動檢舉偵查起訴及追加起訴。
    理  由
壹、程序部分：
１、按修正後刑事訴訟法施行法第7條之3規定：「中華民國92年
    1月14日修正通過之刑事訴訟法施行前，已繫屬於各級法院
    之案件，其以後之訴訟程序，應依修正刑事訴訟法終結之。
    但修正刑事訴訟法施行前已依法定程序進行之訴訟程序，其
    效力不受影響。」所謂已依法定程序進行之訴訟程序，其效
    力不生影響，包括相關證據法則之適用（參最高法院95年度
    台上字第1208號判決）。經查，92年2月6日修正公布之刑事
    訴訟法，於同年9月1日施行，本案係於92年3月13日繫屬於
    第一審法院，此有第一審法院收文章蓋於台灣基隆地方法院
    檢察署92年3月13日乙○清91偵4310、4380、4381、4382、
    4545、4597、4732、92偵字69、103、309、310、465、876
    、995、996字第4393號送審函（原審卷 (一)第1頁）在卷可
    稽，修正刑事訴訟法施行前證人卯○○、丙○○、己○○、
    廖文彬、寅○○、丑○○、潘孟坪、連俊宏、壬○○、子○○、戊○○、癸○○、鄭楠繁、詹敏正、李銘章、粘漢仁、
    庚○○、辛○○、陳博正、詹敏正於警詢、偵訊之陳述，業
    經原審提示筆錄並告以要旨，並令被告辯論而為合法調查，
    揆諸前揭說明，上開供述證據，自有證據能力，合先敘明（
    參照最高法院93年度台上字第5894號判決）。
２、本案之犯罪監聽，均有檢察官核發之通訊監察書在卷可憑，
    被告對監聽錄音內容或譯文，並不爭執，自有證據能力。
３、被告丙○○前因檢肅流氓條例案件，經原審於91年11月11日
    起至91年11月22日止留置，此有被告丙○○在監在押查詢申
    請表1份及原審留置票回證影本在卷可參。而被告丙○○經
    臺灣基隆地檢署檢察官先於91年11月21日借提訊問後，經該
    署檢察官於91年10月22日核發拘票，而於同日18時25分，拘
    提到案解送至基隆市警察局刑警隊，迄至91年11月24日15時
    12分方解送原審法院聲請羈押。然因被告於前揭時間內拒絕
    夜間接受訊問，因此91年10月22日19時起同年10月23日6時
    止，91年10月23日17時起至同年10月24日6時止，共計26小
    時並未接受訊問製作筆錄，依據刑事訴訟法第93條之1所規
    定，該部分乃為法定障礙事由不得計入24小時內，是以扣除
    上揭法定障礙時間，被告丙○○自經警拘提到案起至送院聲
    請羈押之時止，並未逾24小時，被告丙○○由原審依法裁定
    羈押，要無違背法令之處，而其於合法羈押期間所製作之警
    訊、偵查筆錄，即具證據能力。另被告丙○○於91年11月21
    日雖因流氓案件由原審法院留置，但檢警認其涉嫌本案乃依
    法借訊被告丙○○，於法並無不合。況刑事訴訟法第156 條
    規定，被告之自白係出於強暴、脅迫、利誘、詐欺、違法羈
    押或其他不正之方法所取得者方不得列為證據，並未有他案
    羈押留置期間所為陳述不得充作證據之限制，是以被告丙○○上開筆錄之自白得充作證據。
貳、實體方面：
一、槍擊戊○○藝品店案：
(一)訊據上訴人即被告丙○○固坦承有涉及上開槍擊戊○○藝品
    店案，惟辯稱：我連槍都沒有碰到，只有報他們地點，黃福
    枝是把槍交給段存棋，我只是載段存棋去還槍，由段存棋交
    給己○○，這枝槍誰的我也不知道，我認為持有槍枝部分，
    應與殺人未遂罪從一重處斷云云。經查：
１、被告丙○○坦承因卯○○表示與戊○○有買賣毒品糾紛，於
    91年6月22日晚間，卯○○找其至堂口，其當場畫基隆市○○路與「旌全藝品店」之位置，卯○○表示己○○、黃福枝
    及柯啟源等人會開車前去會合，交待其準備機車與安全帽，
    卯○○表示會叫別人開槍，其當時接受指令協助開槍，其指
    示寅○○準備機車及安全帽供己○○、黃福枝槍擊時使用，
    當晚己○○、黃福枝及柯啟源等人帶霰彈槍前往其住處，其
    開車載己○○、黃福枝，柯啟源開己○○之車，寅○○開另
    一部車一同前往現場，其告知己○○、黃福枝預備之機車停
    放在南榮路與愛三路之路口，其則停車在南榮路上把風並監
    視現場發展，寅○○則停車在南榮路往八堵方向，等己○○
    開槍後接應槍枝，其有聽到己○○開3槍等語（偵33卷第287
    頁正、背面、本院更二審95年8月15日審判筆錄），且有被
    告丙○○於91年6月22日晚間8時38分許以門號000000
    00號電話通話之通訊監察所得譯文：「你們下高速公路後
    經過郵局、廟口再直走，看到一間『燦坤』，我叫人去帶你
    」（見前揭案號原審編第33號卷第297頁）。又被告丙○○
    於同日晚間8時48分許以門號0000000000號行動
    電話與寅○○通話之通訊監察所得譯文，寅○○向丙○○報
    告稱伊已到達約定地點，伊等四共人一起走等語，丙○○則
    回稱恐怕四個人太明顯等語（第33號卷，第298頁）可佐。
    另共同被告己○○於檢察官偵訊及原審作證均坦承上情（偵
    33卷第286頁、原審卷 (三)第96頁至第99頁、第101頁至第
    105頁、第109頁至第113頁）、共同被告寅○○於檢察官偵
    訊及原審作證亦坦承上情（偵33卷第288頁背面至289頁、原
    審卷 ( 三)第136頁至第146頁），互核所述一致。
２、證人謝國權於偵訊中證稱：91年6月22日晚間，其在基隆市
    ○○路「旌全藝品店」附近，在其店內聽見1聲槍響而出來
    查看，見到1名戴全罩式安全帽之男子持類似霰彈槍之槍枝
    拉扳機繼續朝藝品店之鐵門射擊2發子彈後，由另1名頭戴全
    罩式安全帽之男子騎機車接應，逆向行駛基隆市○○路往八
    堵方向逃逸，另於前方7、80公尺處有1部車在路旁伺應（偵
    33卷第326頁至327頁），所述亦與被告丙○○及證人己○○
    、寅○○之槍擊經過相符。證人戊○○證稱：其不認識丙○○、黃福枝、寅○○、己○○、柯啟源等人，於槍擊事件發
    生後，其曾去電吳錫聰及趙啟全談論該事，因事前其曾與卯
    ○○發生口角，故其約卯○○在華新農場見面，卯○○當場
    向其道歉等語（原審卷 (三)第150頁至第163頁）。
３、又案發現場經警勘查位於基隆市○○區○○路73號「旌全藝
    品店」，該店鐵捲門拉下緊閉，門上離地155及110公分處分
    別有1小1大（彈著痕跡範圍分別為直徑約10公分及30公分之
    霰彈彈痕，鐵捲門與馬路之距離約為6公尺，現場地面有些
    許散落之金屬碎片；經以氫炳烯酸酯法處理採得之2枚霰彈
    彈殼（分別為藍色塑膠殼大陸製12J IALING，紅色塑膠殼義
    大利製12FIOCCHIN），有基隆市警察局刑警隊刑案現場勘查
    報告表1份在卷（偵33卷第24頁至第26頁），並有照片11幀
    （偵33卷第24頁至第32頁），而上開2枚霰彈彈殼經送鑑定
    ，認均係已擊發之12 GAUGE制式霰彈彈殼；經以比對顯微鏡
    比對結果，其彈底特徵紋痕相吻合，認係同1槍枝所擊發，
    有內政部警政署刑事警察局91年7月29日刑鑑字第091016152
    6號槍彈鑑定書可考，並有彈殼照片2幀在卷（偵33卷第17頁
    至第20頁）。而「制式霰彈槍」係屬槍砲彈藥刀械管制條例
    第4條第1項第1款及第8條第1項所規定之「獵槍」，業據內
    政部89年1月11日台（89）內警字第8980049號函說明在案。
    依當時該店鐵捲門拉下緊閉之情形觀之，被告等人開槍係意
    在恐嚇戊○○，而非殺害該店之人。
４、作案之霰彈槍一枝，犯案前，係在被告丙○○家中，黃福枝
    拿出槍來，填裝4顆子彈，在場有己○○、丙○○、段存棋
    等人，犯案時時係由共同黃福枝取出、由己○○開3槍後，
    丟入共犯寅○○車內，嗣被告丙○○偕同段存棋於次日開車
    至台北，將該槍交付己○○乙節，業據被告丙○○、共犯段
    存棋、黃福枝、己○○分別供明（參原審卷三92年4月10審
    判筆錄) ，互核一致，堪以認定。足認該槍並非被告丙○○
    所有，其與段存棋於91年6月23日將槍交付己○○之時，即
    已脫離該槍，不再繼續持有甚明。又該槍嗣後輾轉交付葉雲
    全，嗣葉雲全、朱甫青涉嫌違反槍砲彈藥刀械管制條例等案
    件，而於91年9月21日為警扣案  (該案業經臺灣桃園地方法
    院檢察署檢察官以91年度偵字第14769號等提起公訴，現由
    臺灣桃園地方法院審理中），經內政部警政署刑事警察局以
    九十一年十月十八日刑鑑字第○九一○二五九一七四號槍彈
    鑑定書鑑覆略以：送鑑霰彈槍壹枝（槍枝管制編號0000
    000000）認係美國REMINGTON廠製870 POLICE MAGNUM
    型口徑12GAUGE制式單管霰彈槍，送鑑時槍號遭磨滅，經以
    電解腐蝕法重現結果，研判槍號為「Ａ七一○七二二Ｍ」，
    機械性能良好，可擊發口徑12 GAUGE制式霰彈，認具殺傷力
    ；又經比對結果，上述霰彈槍試射彈殼與前送鑑「凱旋門遊
    藝場遭槍擊案」彈殼一顆，其彈底特徵紋痕相吻合，認係由
    該槍枝所擊發（第33號卷，第382至391頁）。另本案共犯黃
    福枝供稱當時填裝4發子彈，當日僅對「旌全藝品店」射擊3
    顆子彈，尚餘1顆子彈，惟該槍輾轉交至葉雲全、朱甫青之
    手，嗣由朱甫青等人持該槍至馬拉彎遊藝場射擊4顆用以恐
    嚇，有台灣桃園地方法院檢察署91年度偵字第1476 9號起訴
    書可參，霰彈槍是較特殊之槍枝類型，用剩之子彈理應隨槍
    枝移轉，則該剩餘之1顆子彈，既經後手持該槍射擊，理應
    已滅失而不存。
５、綜上，被告丙○○與證人己○○、寅○○於檢察官偵訊及原
    審所為供述，互核相符，當可採信。被告丙○○於案發前受
    共犯卯○○指示，參與如何持槍恐嚇戊○○之討論，且負責
    提供地圖及安全帽等物，復引導黃福枝至其家中填裝子彈，
    由己○○開槍，犯案後，與寅○○一起將槍枝送至台北返還
    共犯己○○，其有共同持有上開槍彈之犯罪事實甚明，自應
    負共犯之責任，所辯連槍都沒有摸到，並非共犯云云，自不
    可採。從而，此部分事證明確，被告丙○○此部分犯行均堪
    認定，應依法論科。
６、至被告丙○○另涉幫助槍殺癸○○未遂案，該案係由共犯董
    擂泰持二把黑色制式90mm手槍，指示阮安勝及朱志強二人持
    槍前往射殺癸○○未遂，此部分業經本院96年度重矚上更 (
    三)字第164號判決被告丙○○有罪，處有期徒刑四年，上訴
    後，經最高法院以98年度台上字第2352號判決駁回確定，有
    判決書二份在卷可佐。本件，被告丙○○所共同持有者，係
    12GAUGE制式單管霰彈槍，與上開幫助殺人未遂案所持槍枝
    不同，犯案時間、地點、對象亦有別，並無方法、結果之牽
    連關係，被告丙○○認此部分應與上開幫助殺人未遂案從一
    重處斷，自不可採，附此敘明。
二、妨害甲○○自由（含恐嚇危害安全）部分：
    訊據上訴人即被告丁○○、丙○○二人均否認有妨害甲○○
    自由之行為，被告丁○○辯稱：我自「東森咖啡店」談判不
    成之後就離開，全權交給丙○○處理，沒有參與妨害自由之
    行為，壬○○開槍時，我也不在場云云；被告丙○○辯稱：
    妨害自由部分檢察官沒有起訴，我不知道壬○○有帶槍云云
    ，是事後聽到槍聲，才知道壬○○開槍云云。經查：
１、起訴書犯罪事實欄三已詳載被告二人如何參與共同妨害被害
    柯瑞斌自由之情節 (參起訴書第35頁)，被告丙○○辯稱未
    經檢察官起訴，自屬誤會，核先敘明。又被告丙○○於偵查
    中供稱：91年10月29日下午丁○○打電話，表示一個「姐仔
    」遭地下錢莊吸金2百多萬元，要其隔天找一些人幫忙取回
    債權憑證，91年10月30日下午到東森咖啡屋時，丁○○交其
    庚○○之借款細目，但其看不懂，遂叫丁○○一起進去，對
    方5、6人，其等記下對方車號，後來卯○○、丁○○決定要
    繼續追人，循線追到甲○○，卯○○叫其與丑○○去漏甲○○車胎的氣，之後到板橋「茶騷有味紅茶店」，其上樓即發
    生鬥毆，之後有人開槍就散了，卯○○表示甲○○要帶其等
    去找錢莊老闆。到辛○○住處樓下，其叫狀元（壬○○）、
    小祺（寅○○）及另二人上樓找辛○○下來與卯○○、丁○○談等語（91偵字第4310號第四卷第266頁背面至第268頁）
    ；被告丁○○於偵查中亦供稱：庚○○在東林咖啡店交其對
    帳單及2張共50萬元之支票，其向庚○○表示如李銘章同意
    免除其餘債務並交還債權憑證，其即可取得該2張共50萬元
    之支票，若李銘章同意30萬元和解，其可給30萬元，自己賺
    20萬元，如果李銘章要40萬元和解，其賺10萬元。因李銘章
    不同意免除債務或減額給付，在東森咖啡店結束談判後，對
    方有5、6台車集結，其認出其中一台馬自達的車子，即3部
    車去跟蹤，後來在板橋市○○路附近有人發見甲○○之馬自
    達的車子，卯○○、己○○（大順）下車追，其即坐到駕駛
    座，卯○○上車後表示抓到1個人，甲○○曾坐上其車，之
    後改坐別人的車，其與卯○○開車前往「茶騷有味紅茶店」
    ，與丙○○通電話得知己○○受傷，後來其先與卯○○返家
    用餐，接到電話又載卯○○到公園等語（同上卷第270頁背
    面至第272頁），均自白有妨害自由之情事。
２、另證人即被害人甲○○於偵查中證稱：因其向粘漢仁買手機
    ，91年10月30日粘漢仁聯絡其前往中興百貨公司，當其到中
    興百貨公司附近時聯絡粘漢仁時，他要其前往板橋市○○路
    與雙十路等候，其到板橋市該處時，遭3台車攔下，其不予
    理會繼續開過2個路口才路邊停車，廖文彬等10幾人手持鋁
    棒追來並罵三字經，其立即逃跑，惟被抓到，卯○○、壬○○對其稱：你沒看到「壹週刊」報導，我們太陽會現在正在
    發飆，不要反抗，否則打死你等語，並押上潘孟坪開的車，
    車上另有廖文彬、寅○○、壬○○，後來有2個人將其押至
    另一部丁○○所駕駛之賓士車，車上有卯○○、丙○○，卯
    ○○叫其帶他們去找粘漢仁，但其一直電話聯絡不上，後來
    又換至另一部車，卯○○在這期間叫人影印其身分證，並恐
    嚇其不得報警，否則燒其房子，並要其將粘漢仁交出，否則
    不得離去，因其想到辛○○住在雙十路附近，即直接帶寅○○、壬○○至辛○○住處，辛○○出來時，壬○○即將其腰
    間之霹靂包用手壓出槍之形狀要辛○○一起走，辛○○即與
    他們下樓，下樓後其立即趁機逃跑等語（偵4卷第116頁至第
    119頁）。共犯卯○○亦供稱：遇到甲○○時要他不要跑，
    帶其等去找他們老闆等語（原審卷 (六)第298頁），互核被
    告丙○○、卯○○、丁○○所述，均與被害人甲○○所述相
    合，被告卯○○更要丙○○、丑○○將甲○○之車胎洩氣，
    顯見被告丙○○、卯○○、丁○○等人確有共同妨害甲○○
    之行動自由。
３、被告二人雖以前詞置辯，惟被告丙○○於警詢供稱：於東森
    咖啡廳談判不成後，對方來了一堆人，這時丁○○即打電話
    給甲先生 (指卯○○)，要他出面幫忙等語 (92年偵字第310
    號卷第63頁) ，於偵查中供稱：卯○○一開始沒去東森咖啡
    廳，他到該處對面是去找丁○○等語 (91年偵字第4310號卷
    一第70頁反面) ，被告丁○○對上開供述，陳稱：我正與卯
    ○○談事情，沒看到他們的人與我們的人口角等語 (同上卷
    第71頁) ，另供稱：不知何人看到甲○○的馬自達車，卯○○、大順都下去追，我沒下去，我就換到駕駛座去，後來抓
    到人後回到我車，才說他抓到一個，後來甲○○有上我與大
    順的車與我獨處等語 (同上卷第271頁反面)。可知，當天在
    東森咖啡廳談判不成後，被告丁○○確有找卯○○前來助陣
    ，卯○○始命被告丙○○等人攔截柯瑞斌，由丙○○及丑○○將甲○○之自用小客車輪胎洩氣，以防甲○○駕車逃跑。
    甲○○遭追獲後，並由廖文彬、寅○○及壬○○以強制力強
    押上潘孟坪之小客車，卯○○並進入該車內對甲○○恐嚇，
    壬○○則為後座持90半自動手槍抵住柯瑞斌，以張聲勢，嗣
    並將甲○○押往被告丁○○座車內。被告丁○○於東森咖啡
    廳談判不成後，既因對方人多勢眾，而找卯○○前來助陣，
    且於卯○○等人強押柯瑞斌上車時，仍在現場，被告丙○○
    則負責將柯瑞斌汽車之輪胎洩氣，以防其逃逸，其等就攔難
    抓人乙節，均與卯○○等人有犯意聯絡，且分擔部分行為，
    自應就上開妨害甲○○自由之行為，共負責任。
４、至被告二人否認共同持有手槍乙節，查共犯壬○○固有於車
    內後座左側，持1把制式90半自動手槍（巴西TAURUS廠PT111
    型，口徑9MM，槍枝管制編號0000 000000號）抵住柯某之腰
    際，惟本件於東森咖啡廳談判時，係被告二人帶回，並無壬○○其人，可知，係被告丁○○電請共犯卯○○出面後，卯
    ○○始率壬○○等人到場，其等到場時，即因發現甲○○，
    而進行追捕，衡情被告二人尚無由得知卯○○帶那些人到場
    及壬○○是否有帶手槍在身。另被害人甲○○於偵查中證稱
    ：我先被押到裕隆自小客車上，是潘孟坪開車，壬○○與卯
    ○○對我以台語說：「你沒看見一週刊報導，我太陽會最近
    正在起瘋，你不要亂動，亂講話，否則就打死你」，壬○○
    拿槍抵著我的腰講這些話等語（同上卷第117頁），可知，
    壬○○係於甲○○遭押入潘孟坪所駕自小客車內，始掏出上
    開手槍，抵住柯某腰際，當時被告二人均不在該車內，自無
    由得知壬○○有持槍恐嚇之事。另於茶騷有味泡沬紅茶店內
    ，壬○○係見情況混亂，始取出制式90手槍對天花板射擊，
    被告二人亦無從事先得知。從而，此部分尚難令被告二人共
    負非法持有手槍之罪名。
５、綜上，被告丁○○、丙○○二人確有上開妨害自由之犯行，
    堪予認定，亦應依法論科。
參、論罪科刑方面：
一、槍擊戊○○藝品店案：
    核被告丙○○此部分所為，係犯行為時槍砲彈藥刀械管制條
    例第8條第4項之未經許可持有獵槍罪及第12條第4項之未經
    許可持有子彈罪、刑法第305條之恐嚇危害安全罪。公訴意
    旨認被告丙○○係犯槍砲彈藥刀械管制條例第7條第4項之未
    經許可持有手槍罪，惟查，被告丙○○本案所持之槍枝為「
    制式霰彈槍」，依前揭主管機關內政部之函釋，係屬槍砲彈
    藥刀械管制條例第4條第1項第1款所規定之「獵槍」，被告
    丙○○未經許可而持有之，係犯同條例第8條第4項之未經許
    可持有獵槍罪，因基本社會事實相同，爰依法變更檢察官之
    起訴法條。被告丙○○行為後，槍砲彈藥刀械管制條例第8
    條第4項之規定，業於94年1月26日修正公布，並將法定刑由
    「處1年以上7年以下有期徒刑，併科新台幣7百萬元以下罰
    金」，修正為「3年以上10年以下有期徒刑，併科新臺幣7百
    萬元以下罰金」，比較新舊法，以修正前行為時槍砲彈藥刀
    械管制條例第8條第4項之規定較有利於被告丙○○，依刑法
    第2條第1項前段之規定，自應適用修正前行為時之槍砲彈藥
    刀械管制條例第8條第4項之規定論處。被告丙○○與卯○○
    、己○○、寅○○、黃福枝、柯啟源為遂行本部分犯行，有
    犯意聯絡，或行為分擔，係共同正犯。被告丙○○以一持有
    行為而犯槍砲彈藥刀械管制條例第8條第4項之未經許可持有
    獵槍及同法第12條第4項之未經許可持有子彈罪，為想像競
    合犯，從較重之槍砲彈藥刀械管制條例第8條第4項未經許可
    持有獵槍罪處斷。被告丙○○行為後，現行刑法已刪除有關
    牽連犯之規定，其所犯未經許可持有獵槍、恐嚇危害安全罪
    ，依修正施行前之刑法，有方法結果之牽連關係，論以牽連
    犯，應從較重之未經許可持有獵槍罪處斷；又刑法業已於94
    年2月2日修正，95年7月1日施行。修正刑法第2條第1項規定
    ：行為後法律有變更者，適用行為時之法律。但行為後之法
    律有利於行為人者，適用最有利於行為人之法律，即採「從
    舊從輕」原則。本件，被告丙○○所犯持槍、恐嚇二罪，依
    修正前牽連犯規定，應從一重處斷，依修正後之刑法，已刪
    除牽連犯之規定，依被告丙○○犯罪行為之態樣，應論以數
    罪併罰。比較新舊法，應適用行為時之舊法，認被告丙○○
    所犯上開2罪，有方法目的之牽連關係，從較重之持有獵槍
    罪論處，對被告丙○○較為有利。又被告丙○○另涉嫌違反
    槍砲彈藥刀械管制條例案件，先經原審於91年12月18日以91
    年度訴字第61號判處有期徒刑5年2月併科罰金50萬元，嗣本
    院於92年5月13日以92年度上訴字第399號判決撤銷改判3年6
    月，併科罰金20萬元；查前開案件係被告丙○○於90年10月
    15日前不詳時間起持有，至90年10月15日下午2時許為警查
    獲，距本案發生時間即91年6月22日時距甚遠，所持有槍枝
    、子彈之目的亦不相同，被告丙○○就上開2案之持有槍、
    彈，顯非基於概括之犯意而為之，自無連續犯之裁判上一罪
    可言。又被告丙○○違反麻醉藥品管理條例及竊盜等案件，
    係在91年7月5日方執行完畢，有被告丙○○本院全國前案紀
    錄表在卷可稽，其牽連犯中較重之持有獵槍罪，係在91年6
    月23日終止，當時丙○○前案有期徒刑尚未執行假釋完畢，
    應不構成累犯。
二、共同妨害甲○○自由部分：
１、按刑法第302條第1項、第304條第1項及第305條之罪，均係
    以人之自由為其保護之法益。而刑法第302條第1項之罪所稱
    之非法方法，已包括強暴、脅迫或恐嚇等一切不法手段在內
    。因之，如以非法方法剝奪他人行動自由行為繼續中，再對
    被害人施加恐嚇，或以恐嚇之手段迫使被害人行無義務之事
    ；則其恐嚇之行為，仍屬於非法方法剝奪行動自由之部分行
    為，應僅論以刑法第302條第1項之罪，無另成立同法第304
    條或第305條之罪之餘地 (最高法院89年度台上字第780號判
    決參照) 。核被告丁○○、丙○○對甲○○所為，係犯行為
    時刑法302條第1項之妨害自由罪，其等與卯○○（此部分業
    經判決確定）、寅○○、丑○○、己○○、連俊宏、潘孟坪
    、廖文彬、壬○○間，有犯意聯絡，行為分擔，為共同正犯
    。其等上開恐嚇、強制甲○○之行為，乃為妨害自由行為之
    部分行為，不另論罪。
２、被告丁○○、丙○○犯妨害甲○○自由之罪後，其等與卯○○續押甲○○前往海德公園後，係「見辛○○單獨一人在場
    ，且認其經營地下錢莊頗富資力」始起意犯罪，且係基於「
    自己不法取得」之意思向辛○○「勒索」錢財，又不讓其餘
    幫眾知悉，所取得之財物係供私人開銷，則被告丁○○、丙○○應係另行起意犯對辛○○擄人勒贖罪，足見被告丁○○
    、丙○○所犯上開妨害甲○○自由之罪與對辛○○擄人勒贖
    罪，二罪間其犯意各別，應予分論併罰，附此敘明。又被告
    丙○○固於91年10月間先後妨害詹敏正、鄭楠繁、甲○○之
    自由，惟前二案被告丙○○係受卯○○指揮代人討債，本件
    被告丙○○則係受丁○○私人請託，處理免除債務事宜，情
    節不同，參與對象有別，應認係另行起意，應分論併罰。
３、又被告丙○○所犯妨害自由罪，係於91年7月5日執行完畢後
    ，5年以內再犯，依修正前行為時刑法第47條及修正後刑法
    第47條第1項之規定，均構成累犯，均應依法加重其刑，比
    較新舊法對被告丙○○並無利或不利，依刑法第2條第1項之
    規定，適用行為時刑法第47條之規定，依法加重其刑。
三、原審就被告二人妨害甲○○自由部分及被告丙○○持有獵槍
    部分據以論罪科刑，固非無見，惟(一)、組織犯罪防制條例
    第2條規定：本條例所稱犯罪組織，係指三人以上，有內部
    管理結構，以犯罪為宗旨或以其成員從事犯罪活動，具有集
    團性、常習性及脅迫性或暴力性之組織。此係說明「組織犯
    罪」須具有集團性、常習性及脅迫性或暴力性，非謂組織成
    員另犯他罪，只要具有脅迫性或暴力性，即與組織犯罪具有
    方法、結果之牽連關係，從一重處斷。檢察官起訴被告丁○○共同妨害甲○○自由，涉犯刑法第302條第1項之罪，原審
    僅認定共同強取債權憑證部分成立刑法第304條之罪，且係
    集團暴力討債之一環，從一重之持有手槍罪 (槍擊陳博正住
    宅案) 處斷：被告丙○○妨害甲○○自由部分，認與其他二
    次妨害自由 (妨害詹敏正、鄭楠繁自由案) 屬連續關係，且
    為集團暴力討債之一環，從一重之幫助殺人未遂罪 (槍殺癸○○未遂案) 處斷。另被告丙○○非法持有獵槍部分，認係
    參與犯罪組織為籌措財源所為暴力討債犯行，均為實現該犯
    罪組紋目的相關之犯罪行為，與參與犯罪組織之犯行，有牽
    連關係，從一重之幫助殺人未遂罪處斷，均未予分論併罰，
    已有未洽；(二)、被告丙○○係持有獵槍罪之共犯，則其與
    共犯共同非法持有之獵槍，自應諭知沒收，原判決未於被告
    丙○○主文項下諭知沒收並於理由內說明，亦不適法；( 三
    ) 、被告二人所犯上開二罪，均應依中華民國96年罪犯減刑
    條例之規定減輕其刑(詳下述) ，原審未及適用及此，亦有
    違誤。被告二人上訴，否認上開犯行，固無理由，惟原判決
    既有上開可議，仍屬無可維持，應由本院將原判決關於上開
    被告丙○○妨害自由部分及共同持有獵槍部分及其所定執行
    刑均撤銷改判，並就被告丁○○妨害自由部分為有罪之判決
    (被告丁○○所涉共同未經許可持有手槍案，及被告丙○○
    所涉幫助殺人未遂案，業經本院以96年度重矚上更(三)字第
    164號判決有罪，由最高法院以98年度台上字第2352號判決
    上訴駁回確定，僅就被告二人共同妨害甲○○自由及丙○○
    未經許可持有獵槍部分撤銷發回，本院不得就上開已判決確
    定部分撤銷) 。爰審酌被告丁○○畢業於國立大學法律系，
    竟知法犯法，為代人處理債務，參與妨害自由甲○○自由，
    危害社會治安。被告丙○○素行不端，前經自首參與犯罪組
    織而獲不起訴處分寬典，猶不知悔改，竟迭參與暴力犯罪，
    危害社會治安至鉅，暨其等犯罪後之態度等一切情狀，分別
    就其等所犯之罪，量處主文第2項、第3項所示之刑。罰金部
    分並適用修正後之刑法第42條第3項前段規定，定其易服勞
    役之折算標準。又修正前刑法第41條第1項前段規定：「犯
    最重本刑為5年以下有期徒刑以下之刑之罪，而受6個月以下
    有期徒刑或拘役之宣告，因身體、教育、職業、家庭之關係
    或其他正當事由，執行顯有困難者，得以1元以上3元以下折
    算一日，易科罰金」，被告行為時之易科罰金折算標準，修
    正前罰金罰鍰提高標準條例第2條前段（現已刪除）規定，
    就其原定數額提高為100倍折算1日，則本件被告行為時之易
    科罰金折算標準，應以銀元300元折算1日，經折算為新臺幣
    後，應以新臺幣900元折算為1日。惟修正後之刑法第41  條
    第1項前段則規定：「犯最重本刑為五年以下有期徒刑以下
    之刑之罪，而受六個月以下有期徒刑或拘役之宣告者，得以
    新臺幣1千元、2千元或3千元折算1日，易科罰金。」比較修
    正前後之易科罰金折算標準，以修正前之規定，較有利於被
    告丁○○，則應依刑法第2條第1項前段，適用修正前刑法第
    41條第1項前段規定，定其折算標準。又被告二人行為後，
    中華民國96年罪犯減刑條例業已於96年6月23日公布，同年7
    月16日施行，被告二人上開犯行，均係在96年4月24日以前
    所犯，且非屬該條例第3條所定不予減刑之罪，應依同條例
    第2條第1項第3款規定，各減其宣告刑2分之1。被告丙○○
    並依行為時刑法51條第5款之規定，定其應執行之刑。扣案
    美國REM INGTON廠製870 POLICE MAGNUM型口徑12GAUGE制式
    單管霰彈槍1枝（槍枝管制編號0000000000），係屬禁止持
    有之違禁物，應依刑法第38條第1項第1款之規定宣告沒收。
    至剩餘子彈1顆，應已滅失，已如上述，爰不另諭知沒收，
    附此敘明。
據上論斷，應依刑事訴訟法第369條第1項前段、第364條、第299
條第1項前段、第300條，修正前槍砲彈藥刀械管制條例第8條第4
項、第12條第4項，刑法第2條第1項、第42條第3項、行為時刑法
第11條前段、第28條、第56條、第302條第1項、第55條、第41條
第1項前段、第51條第5款、第47條、修正前罰金罰鍰提高標準條
例第1條第1項前段、第2條，中華民國96年罪犯減刑條例第2條第
1項第3款，第7條，第10條第1項，判決如主文。
本案經檢察官曾俊哲到庭執行職務。
中    華    民    國    98    年    7    月    9    日
                  刑事第十七庭  審判長法  官  趙功恆
                                      法  官  高明哲
                                      法  官  陳世宗
以上正本證明與原本無異。
如不服本判決，應於收受送達後10日內向本院提出上訴書狀，其
未敘述上訴之理由者並得於提起上訴後10日內向本院補提理由書
（均須按他造當事人之人數附繕本）「切勿逕送上級法院」。
                                      書記官  魏汝萍
中    華    民    國    98    年    7     月    9     日
附錄：本案論罪科刑法條全文
修正前槍砲彈藥刀械管制條例第8條
未經許可，製造、販賣或運輸鋼筆槍、瓦斯槍、麻醉槍、獵槍、
空氣槍或第 4條第1項第1款所定其他可發射金屬或子彈具有殺傷
力之各式槍砲者，處無期徒刑或5年以上有期徒刑，併科新臺幣1
千萬元以下罰金。
未經許可，轉讓、出租或出借前項所列槍枝者，處3年以上10年
以下有期徒刑，併科新臺幣7百萬元以下罰金。
意圖供自己或他人犯罪之用，而犯前二項之罪者，處無期徒刑或
 7 年以上有期徒刑，併科新臺幣 1 千萬元以下罰金。
未經許可，持有、寄藏或意圖販賣而陳列第 1 項所列槍枝者，處
 1年以上7年以下有期徒刑，併科新臺幣700萬元以下罰金。
第 1 項至第 3 項之未遂犯罰之。
刑法第302條
私行拘禁或以其他非法方法，剝奪人之行動自由者，處5年以下
有期徒刑、拘役或3百元以下罰金。
因而致人於死者，處無期徒刑或7年以上有期徒刑，致重傷者，
處3年以上10年以下有期徒刑。
第1項之未遂犯罰之。


司法院資訊處製作；財團法人民間司法改革基金會備份。
